【裁判字號】    99,上易,1244
【裁判日期】    991230
【裁判案由】    傷害等
【裁判全文】
臺灣高等法院高雄分院刑事判決        99年度上易字第1244號
上  訴  人
即  被  告  林敬憲
上列上訴人因傷害等案件，不服臺灣高雄地方法院99年度審易字
第4064號中華民國99年11月9 日第一審判決（起訴案號：臺灣高
雄地方法院檢察署99年度偵字第25029 號），提起上訴，本院判
決如下：
     主  文
上訴駁回。
     理  由
一、按上訴書狀應敘述具體理由；又第二審法院認為上訴書狀未
    敘述理由或上訴有刑事訴訟法第362 條前段之情形者，應以
    判決駁回之，同法第361 條第2 項、第367 條前段定有明文
    。
二、上訴人即被告（下稱被告）林敬憲上訴意旨略以：證人邱永
    順證述遭被告林敬憲持黑色短槍狀不明物體恫嚇稱：以後再
    走內線道就射死你等語，實與事實不符。再被告林敬憲毆打
    邱永順右臉2 次，係因邱永順先出言辱罵被告林敬憲之父、
    母，被告林敬憲始情緒失控。又被告林敬憲事後曾欲與邱永
    順和解，但未獲邱永順之回應。是被告林敬憲並無恐嚇犯行
    ，亦非惡性重大。
三、經查，原審判決以被告林敬憲恐嚇及傷害邱永順之事實，業
    據證人邱永順、吳正忠於偵查中結證明確，互核相符，並有
    高雄榮民總醫院診斷證明書在卷可稽，又被告林敬憲亦坦承
    不諱，核與上開證據相符，堪信為真正。乃認被告林敬憲犯
    行事證明確，予以論罪科刑，其認事用法，核無不合，量刑
    亦屬允當。被告林敬憲上開上訴意旨，指摘原判決不當，為
    無理由，應予駁回。此外，被告並未依據卷內既有訴訟資料
    或提出新事證，指摘或表明原審判決有何採證認事、用法或
    量刑等足以影響判決本旨之不當或違法，而構成應予撤銷之
    具體理由（例如：依憑證據法則具體指出所採證據何以不具
    證據能力，或依憑卷證資料，明確指出所為證據證明力之判
    斷如何違背經驗、論理法則），其上訴即不合法律上之程式
    。再上訴不合法律上之程式之情形，依刑事訴訟法第367 條
    但書規定：「但其情形可以補正而未經原審法院命其補正者
    ，審判長應定期間先命補正。」，係指上訴書狀未敘述理由
    ，原審未命補提理由書狀，審判長即應定期間先命補正。被
    告提起上訴時，上訴書狀如已載理由者，即無審判長應定期
    間先命補正之適用。從而，被告林敬憲之上訴書狀未敘述具
    體理由，且於上訴期間屆滿（即99年12月8 日）後之20日內
    （即99年12月28日以前），亦未補提上訴具體理由，依上開
    規定，顯屬違背法律上之程式，應由本院依同法第367 條前
    段、第372 條不經言詞辯論判決如主文。
中    華    民    國    99    年    12    月    30    日
                    刑事第八庭  審判長法  官 洪兆隆
                                      法  官 張盛喜
                                      法  官 郭玫利
以上正本證明與原本無異。
本判決不得上訴。
中    華    民    國    99    年    12    月    30    日
                                      書記官 梁美姿

司法院資訊處製作；財團法人民間司法改革基金會備份。
